【裁判字號】    90,交訴,31
【裁判日期】    900413
【裁判案由】    過失致死等
【裁判全文】
臺灣新竹地方法院刑事判決                            九十年度交訴字第三一號
    公  訴  人  臺灣新竹地方法院檢察署檢察官
    被      告  甲○○
右列被告因過失致死等案件，經檢察官提起公訴（八十九年度偵字第五三五七號），
本院判決如左：
    主      文
甲○○不能安全駕駛動力交通工具而駕駛，處有期徒刑貳月，如易科罰金以參佰元折
算壹日；又因過失致人於死，處有期徒刑陸月，如易科罰金以佰元折算壹日。應執
行有期徒刑柒月，如易科罰金以佰元折算壹日。
    事      實
一、甲○○於民國八十八年八月十六日凌晨某時許，在某處飲酒後，於呼氣酒精濃度
    測定值達每公升零點七六毫克，已逾規定不能安全駕駛參考值零點五五之狀況下
    ，仍騎乘動力交通工具車號ＧＺＫ─七七一號重型機車，而於同日凌晨三時二十
    分許，沿新竹市○○路往市區方向行駛，途經新竹市○○路、光復路地下道處，
    其原應注意機車行進中駕駛人應注意車前狀況，隨時採取必要安全措施，而依當
    時情形又無不能注意之情事，竟疏於注意及此，於進入地下道路段時，見前方有
    人以手推車推載紙箱，仍貿然行駛，嗣因避剎皆已不及，所騎機車衝撞李碧雲，
    致李碧雲跌倒在地，經送醫救治後，延至同年九月五日上午七時許，仍因頭部創
    傷後腦水腫及腦軟化導致昏迷不治死亡。
二、案經臺灣新竹地方法院檢察署檢察官相驗後自動檢舉偵查起訴。
    理      由
一、訊據被告甲○○對其於右揭時地酒後駕駛重型機車發生車禍，致被害人李碧雲傷
    重不治死亡之事實供承不諱，核與被害人李碧雲之子乙○○指述情節相符，並有
    道路交通事故調查報告表、新竹市警察局第二分局東勢派出所轄區發生變死案件
    初步調查報告表各一紙、新竹市警察局交通隊處理交通事故現場照片八幀等在卷
    可資佐證。被害人李碧雲確係因本件車禍致受有頭部外傷、創傷後腦水腫及腦軟
    化，經送醫急救後，延至同年九月五日上午七時許左右不治死亡之事實，亦經臺
    灣新竹地方法院檢察署檢察官督同法醫相驗明確，製有解剖筆錄、相驗屍體證明
    書、相驗結果報告等附卷可稽。又被害人屍體經送解剖鑑定結果：被害人死因為
    頭部創傷後腦水腫及腦軟化，導致昏迷死亡；其死亡方式為意外，有法務部法醫
    研究所（８８）法醫所醫鑑字第一００七號鑑定書附卷足參。
二、按對於酒精濃度呼氣已達每公升零點五五毫克時，肇事率為一般正常人之十倍，
    認已達不能安全駕駛之標準，有法務部八十八年五月十八日所發之法八八檢字第
    ００一六六九號函及其所附之八十八年五月十日會議紀錄一份在卷足憑，而被告
    於員警測試時呼氣酒精濃度達０‧七六MG\L，超過０‧五五MG\L之法定標準值，
    顯已達酒醉而不能安全駕駛之程度，亦有被告之酒精濃度測試單附卷足憑。又按
    汽車行駛時，駕駛人應注意車前狀況，並隨時採取必要之安全措施，道路交通安
    全規則第九十四條第三項定有明文。查被告甲○○於事實欄所載之時地，駕駛重
    型機車，應注意上述道路交通安全規則之規定，且依道路事故調查報告表記載當
    時係天候晴、夜間無照明、道路係地下道、路面乾燥、無缺陷、無障礙物、視距
    良好，並無不能注意之情事，竟因飲酒後駕車，導致其注意能力減低，反應能力
    變慢，疏未注意車前狀況，並隨時採取必要之安全措施，因而撞擊被害人李碧雲
    ，其顯有過失，至為灼然。又被告之過失行為與被害人李碧雲死亡間有相當因果
    關係。從而，事證明確，被告前揭過失致人於死及服用酒類，不能安全駕駛動力
    交通工具而駕駛之犯行，均堪以認定。
三、核被告甲○○所為，係犯刑法第二百七十六條第一項過失致死罪及同法第一百八
    十五條之三公共危險罪。其所犯上開二罪之間，罪名互異，且犯意各別，行為互
    易，應分論併罰。又被告甲○○為汽車駕駛人，酒醉駕車，因而致人死亡，依法
    應負過失致人於死罪刑事責任，爰依道路交通管理處罰條例第八十六條第一項之
    規定加重其刑至二分之一。爰審酌被告於服用酒類不能安全駕駛動力交通工具之
    情形下，竟駕駛動力交通工具，無視其他道路使用人之安危，未注意遵守道路交
    通安全規則，其過失情節及過失程度非輕，犯罪所生之損害重大，惟其犯罪後已
    允諾賠償被害人家屬新臺幣八十萬元，有和解書一份在卷足憑，犯罪後態度良好
    ，為期待其能履行和解書所載之和解條件，以填補被害人家屬之損害等一切情狀
    ，分別量處如主文所示之刑，均諭知易科罰金之折算標準，並定其應執行之刑。
據上論斷，應依刑事訴訟法第二百九十九條第一項前段，道路交通管理處罰條例第八
十六條第一項，刑法第一百八十五條之三、第二百七十六條第一項、第四十一條第一
項前段、第五十一條第五款，罰金罰鍰提高標準條例第一條前段、第二項，判決如主
文。
本案經檢察官吳金棟到庭執行職務。
中      華      民      國    九十      年      四      月     十三     日
                                    臺灣新竹地方法院交通法庭
                                        法  官  林  秋  宜
右正本證明與原本無異。
如不服本判決，應於判決送達後十日內向本院提出上訴狀（應附繕本），上訴於臺灣
高等法院。
                                        書記官  張  雲  娥
中      華      民      國    九十      年      四      月     十三     日
附錄本案論罪科刑法條全文
刑法第一百八十五條之三
服用毒品、麻醉藥品、酒類或其他相類之物，不能安全駕駛動力交通工具而駕駛者，
處一年以下有期徒刑、拘役或三萬元以下罰金。
第二百七十六條
因過失致人於死者，處二年以下有期徒刑、拘役或二千元以下罰金。
從事業務之人，因業務上之過失犯前項之罪者，處五年以下有期徒刑或拘役，得
併科三千元以下罰金。


司法院資訊處製作；財團法人民間司法改革基金會備份。
